【裁判字號】    90,上易,1656
【裁判日期】    901129
【裁判案由】    毒品危害防制條例
【裁判全文】
臺灣高等法院臺南分院刑事判決          九十年度上易字第一六五六號      Ｃ
      上  訴  人  台灣台南地方法院檢察署檢察官
      被      告  甲  ○  ○
右上訴人因被告毒品案件，不服中華民國九十年九月十一日台灣台南地方法院九十年
度易緝字第三九號第一審判決（起訴案號：台灣台南地方法院檢察署八十九年度營毒
偵字第三二一號；併送案號：九十年度毒偵字第九三六號、九十年度營毒偵字第四一
七號），提起上訴，本院判決如左：
      主      文
原判決撤銷。
甲○○連續施用第二級毒品，累犯，處有期徒刑拾月。
扣案第二級毒品安非他命零點柒捌公克（驗餘淨重）沒收銷燬。
      事      實
一、甲○○於民國（下同）八十六年間，因違反麻醉藥品管理條例案件，經台灣台南
    地方法院判處有期徒刑四月，甫於八十六年八月廿八日執行完畢，竟不知悔改。
    (一)又於八十七年間，因毒品案件，經台灣台南地方法院以八十七年度毒聲字第七
    三二號裁定移送觀察勒戒，認有繼續施用毒品傾向，再以八十八年度毒聲字第三
    一九號裁定令入戒治處所強制戒治，嗣於八十八年六月四日，經台灣台南地方法
    院以八十八年度毒聲字第一六六八號裁定停止戒治，併因停止強制戒治期滿，經
    台灣台南地方法院檢察署檢察官於八十九年三月九日，以八十九年度戒毒偵字第
    一二三號為不起訴處分確定。(二)詎甲○○於不起訴處分後五年內，復於八十九年
    八月十六日起，至九十年四月十四日止，基於概括犯意，在台南縣柳營鄉○○村
    ○○路及台南縣新營市○○路太子宮前等處，連續施用安非他命二次。嗣於八十
    九年八月廿一日下午四時三十分許，在台南縣柳營鄉神農村新厝仔十四之一號為
    警搜索查獲，採尿送驗結果呈安非他命陽性反應；及九十年四月十四日上午十一
    時卅分許，在台南縣新營市○○路太子宮前處前，為警查獲，並扣得安非他命○
    ‧七八公克（驗餘淨重），經採尿送驗結果，亦呈安非他命陽性反應。(三)甲○○
    又承前揭犯意，於九十年七月廿九日或其前三日某時，在不詳地點，施用安非他
    命一次。嗣因毒品案件通緝，於九十年七月廿九日上午，為台南縣警察局白河分
    局東河派出所查獲，經採集尿液送驗呈甲基安非他命陽性反應。
二、案經台南縣警察局學甲分局、麻豆分局、白河分局報告臺灣台南地方法院檢察署
    檢察官偵查起訴暨移送併辦。
      理      由
一、右揭事實，業據被告甲○○於偵審中坦承不諱，並有台南縣衛生局八十九年八月
    廿九日、九十年四月廿六日，及九十年八月十六日尿液檢驗成績書共三份、台灣
    高等法院被告全國前案紀錄表一份在卷可憑（詳學警刑字一一二五號卷二、三頁
    、原審卷廿五、廿六頁、白警刑字第一○九三二號卷二、三頁）。被告自白核與
    事實相符，堪以採信。又扣案毒品經送驗結果，係屬安非他命，有法務部調查局
    九十年六月十四日鑑定通知書一份在卷可稽（詳原審卷廿九頁）。被告犯行，事
    證明確，堪以認定。
二、按毒品危害防制條例第廿三條規定，施用毒品依法強制戒治期滿，應由檢察官為
    不起訴處分。又不起訴處分後，五年內再犯施用毒品罪者，除由檢察官聲請法院
    裁定令入戒治處所施以強制戒治外，併應依法追訴處罰。本件被告前因施用毒品
    ，經強制戒治期滿，為台灣台南地方法院檢察署檢察官於八十九年三月九日，以
    八十九年度戒毒偵字第一二三號為不起訴處分確定，有台灣台南地方法院檢察署
    刑案資料查註紀錄表乙份在卷可稽（詳三二一號偵查卷三頁）。被告於不起訴處
    分後，五年內又犯本件施用毒品案件，自應依法追訴處罰。
三、核被告所為，係犯毒品危害防制條例第十條第二項施用第二級毒品罪。被告持有
    安非他命低度行為，應為施用高度行為所吸收，不另論罪。其先後多次施用毒品
    行為，時間密接、觸犯相同罪名，顯係基於概括犯意反覆為之，為連續犯，應依
    刑法第五十六條規定，論以一罪，並加重其刑。又被告於九十年四月十四日，在
    台南縣新營市○○路太子宮前處，及於九十年七月廿九日或其前三日內某時在不
    詳地點，連續施用安非他命部分，雖未經起訴，惟此部分與前揭有罪部分，為連
    續犯，有裁判上一罪關係，應為起訴效力所及，本院自得併予審酌，附此敘明。
    又被告前於八十六年間，因違反麻醉藥品管理條例案件，經台灣台南地方法院判
    處有期徒刑四月，於八十六年八月廿八日執行完畢，有台灣高等法院被告全國前
    案記錄表一份在卷可稽，被告於執行完畢後，五年內再犯本件有期徒刑以上之罪
    ，為累犯，應依刑法第四十七條規定，遞加其刑。
四、原審以被告罪證明確，因予論罪科刑，固非無見；惟(一)被告施用安非他命，係犯
    毒品危害防治條例第十條第二項之罪，原判決認係犯同條例第十條第一項之罪，
    已有疏誤。(二)又被告於九十年七月廿九日或其前三日內某時在不詳地點，再次施
    用安非他命，已如前述，原審未及審酌，亦有未洽。檢察官上訴意旨，指摘原判
    決不當，為有理由，自應由本院將原判決撤銷改判。爰審酌被告前有施用毒品犯
    行，素行不良，施用毒品係對己自戕行為，犯罪所生危害，及犯後坦承犯行，態
    度尚稱良好等一切情狀，量處如主文第二項所示之刑，以資懲儆。又扣案第二級
    毒品安非他命○‧七八公克（驗餘淨重），經檢驗結果為安非他命，已如前述，
    爰依毒品危害防制條例第十八條第一項前段規定，併予宣告沒收銷燬。
據上論斷，應依刑事訴訟法第三百六十九條第一項前段、第三百六十四條、第二百九
十九條第一項前段，毒品危害防制條例第十條第二項、第十八條第一項前段，刑法第
十一條前段、第五十六條、第四十七條，判決如主文。
本案經檢察官李傳來到庭執行職務。
中    華    民    國      九十      年      十一      月     二十九     日
                                  臺灣高等法院臺南分院刑事第五庭
                                      審判長法官  茆    臺    雲
                                            法官  蔡    長    林
                                            法官  董    武    全
右正本證明與原本無異。
不得上訴。
                                      法院書記官  黃    全    忠
中    華    民    國      九十      年      十二      月     三         日
附錄法條：
毒品危害防制條例第十條第二項
施用第二級毒品者，處三年以下有期徒刑。


司法院資訊處製作；財團法人民間司法改革基金會備份。
